# 重资产行业固定资产没有残值率合理吗

提问人：wangmei26 时间：2019-09-11 17:05:45
IPO 客户，是生产农药的重资产行业，固定资产 8 个多亿，占到总资产一半了，他家的固定资产没有估计残值率，企业理由是：考虑到被审计单位属于农药生产行业，具有微毒、高腐蚀性，且地处农村偏远地方或者化工行业工业园区。公司根据固定资产的性质和使用情况，合理确定固定资产预计残值率为 0 。
可是同行业的残值率在 4%-5% 之间，大部分是 5%，
请教陈老师，这家不预估残值可以吗？

回答人：chenyiwei
考虑该公司历史上对该类生产设备的报废清理情况，确定是否确实在报废清理时的净可收回金额为零。
如果在报废时按照相关法律法规规定需履行环境治理和修复义务的，还应考虑在使用过程中逐期确认预计负债并计入各期生产成本。